臺灣嘉義地方法院刑事判決　　　　　　　 94年度訴字第479號
公　訴　人　臺灣嘉義地方法院檢察署檢察官
被　　　告　甲○○
　　　　　　　　　（現於臺灣嘉義監獄鹿草分監執行中）
指定辯護人　本院公設辯護人　顏玲玲
上列被告因毒品危害防制條例案件，經檢察官提起公訴（94年度
毒偵字第1023號），本院裁定進行簡式審判程序，依協商程序而
為判決如下：
    主  文
甲○○施用第一級毒品，累犯，處有期徒刑捌月；又施用第二級
毒品，累犯，處有期徒刑伍月。應執行有期徒刑壹年。
    事  實
一、甲○○前曾犯麻醉藥品管理之罪，復因施用毒品案件，經依
    臺灣彰化地方法院89年度毒聲字第4362號裁定送觀察、勒戒
    後，認有繼續施用毒品之傾向，經依臺灣彰化地方法院90年
    度毒聲字第194號裁定施以戒治處所強制戒治，而後依該法
    院裁定停止戒治付保護管束，於民國91年1月16日保護管束
    期滿，並於起訴後，由臺灣彰化地方法院以90年度訴字第41
    6號判決，以施用第一級毒品判處有期徒刑九月、施用第二
    級毒品判處有期徒刑五月，應執行有期徒刑一年確定；嗣再
    犯竊盜案件，經臺灣彰化地方法院以90年度易字第136號判
    決判處有期徒刑七月確定，再由最高法院以91年度臺非上字
    第130號判決撤銷原判決，判處有期徒刑六月確定，再由臺
    灣彰化地方法院以91年度聲字第1233號裁定就上述二案，再
    定應執行有期徒刑一年六月確定，於93年3月10日縮刑期滿
    執行完畢。詎其仍不知悔改，復於94年3月9日，在其位於彰
    化縣大村鄉○○村○○路142號之住宅，分別施用第1級毒品
    海洛因及第2級毒品安非他命各一次。嗣於94年3月9日16時
    58 分許，在彰化縣警察局員林分局，經採集其尿液送檢驗
    結果，呈嗎啡及安非他命陽性之反應。
二、案經彰化縣警察局員林分局報告臺灣彰化地方法院檢察署呈
    請臺灣高等法院檢察署檢察長核命移轉臺灣嘉義地方法院檢
    察署檢察官偵查起訴。
    理  由
一、本件被告甲○○所涉犯者為毒品危害防制條例第十條第一項
    、第二項法定刑分別為「六月以上五年以下有期徒刑」、「
    三年以下有期徒刑」之施用第一級、第二級毒品罪，非死刑
    、無期徒刑、最輕本刑為三年以上有期徒刑之罪或高等法院
    管轄第一審案件。本院行準備程序中，被告就被訴事實為有
    罪之陳述，經告知被告簡式審判程序之旨，並聽取檢察官及
    被告之意見後，本院爰依刑事訴訟法第二百七十三條之一第
    一項裁定由受命法官獨任進行簡式審判程序。因此，本件簡
    式審判程序之證據調查依刑事訴訟法第二百七十三條之二規
    定不受同法第一百五十九條第一項、第一百六十一條之二、
    第一百六十一條之三、第一百六十三條之一及第一百六十四
    條至第一百七十條規定之限制。此外，本件於本院裁定進行
    簡式審判程序後，檢察官請求就被告願受科刑之範圍於審判
    外進行協議，經本院同意且指定本院公設辯護人協助進行協
    商，當事人雙方就「被告連續施用第一級毒品，處有期徒刑
    八月；連續施用第二級毒品，處有期徒刑五月；應執行有期
    徒刑一年」等科刑範圍達成合意且被告認罪，而由檢察官聲
    請本院改依協商程序而為判決，均合先敘明。
二、前開犯罪事實，迭據被告於警訊、偵查及審理時自白不諱，
    且被告之尿液經採集送驗，呈嗎啡、安非他命陽性反應結果
    ，有詮昕科技股份有限公司濫用藥物尿液檢驗報告、代號與
    真實姓名對照證單各一份附於警卷可查。又被告曾因施用毒
    品案件，經依臺灣彰化地方法院89年度毒聲字第4362號裁定
    送觀察、勒戒後，認有繼續施用毒品之傾向，經依臺灣彰化
    地方法院90年度毒聲字第194號裁定施以戒治處所強制戒治
    ，而後依該法院裁定停止戒治付保護管束，於91年1月16 日
    保護管束執行完畢之事實，有卷附之臺灣高等法院被告全國
    前案紀錄表一份在卷可按。是被告自白核與事實相符，事證
    明確，其五年內再犯毒品危害防制條例第十條第一項、第二
    項之犯行堪以認定。
三、按海洛因、安非他命係毒品危害防制條例第二條第二項第一
    款、第二款所定之第一級、第二級毒品。被告前因施用毒品
    案件，經法院裁定強制戒治執行完畢後，再犯本件施用第一
    級、第二級毒品之犯行，核其所為，係分別違犯毒品危害防
    制條例第十條第一項之施用第一級毒品罪及第十條第二項之
    施用第二級毒品罪。其施用第一級毒品及施用第二級毒品前
    、後持有第一級毒品、第二級毒品之低度行為，應分別為施
    用第一級毒品、第二級毒品之高度行為所吸收，不另論罪。
    前開施用第一級毒品及施用第二級毒品二罪間，犯意各別，
    行為互異，犯罪構成要件不同，應予分論併罰。查被告前因
    施用毒品案件，臺灣彰化地方法院以90年度訴字第416號判
    決，以施用第一級毒品判處有期徒刑九月、施用第二級毒品
    判處有期徒刑五月，應執行有期徒刑一年確定；嗣再犯竊盜
    案件，經臺灣彰化地方法院以90年度易字第136號判決判處
    有期徒刑七月確定，再由最高法院以91年度臺非上字第130
    號判決撤銷原判決，判處有期徒刑六月確定，再由臺灣彰化
    地方法院以91年度聲字第1233號裁定就上述二案，再定應執
    行有期徒刑一年六月確定，於93年3月10日縮刑期滿執行完
    畢；此有臺灣高等法院被告全國前案紀錄表一份在卷可按，
    其受有期徒刑之執行完畢後，五年內再犯均為有期徒刑以上
    之本罪，為累犯，均應依刑法第四十七條規定加重其刑。爰
    審酌被告之素行、前曾施用毒品，經強制戒治，判處徒刑後
    ，猶不思悔改，再度施用毒品，顯乏禁絕毒害之決心，及犯
    罪之動機、目的、方法，事後坦認犯罪，態度良好等一切情
    狀，不經言詞辯論，即於協商合意範圍內判處如主文所示之
    刑，並定其應執行之刑。
五、另依刑事訴訟法第四百五十五條之十，本件除有同法第四百
    五十五條之四第一項第一款「有前條第二項之撤銷合意或撤
    回協商聲請者」、第二款「被告協商之意思非出於自由意志
    者」、第四款「被告所犯之罪非第四百五十五條之二第一項
    所定得以聲請協商判決者」、第六款「被告有其他較重之裁
    判上一罪之犯罪事實者」、第七款「法院認應諭知免刑或免
    訴、不受理者」所定情形之一，或協商判決違反同條第二項
    「除有前項所定情形之一者外，法院應不經言詞辯論，於協
    商合意範圍內為判決。法院為協商判決所科之刑，以宣告緩
    刑、二年以下有期徒刑、拘役或罰金為限之規定者」，不得
    上訴。如有刑事訴訟法第四百五十五條之十所定得提起上訴
    之情事，且不服本判決，應於判決送達之日起十日內，向本
    院提出上訴狀。
據上論斷，應依刑事訴訟法第二百七十三條之一第一項、第二百
九十九條第一項前段、第四百五十五條之二第一項、第四百五十
五條之四第二項、第四百五十五條之八、第四百五十四條，毒品
危害防制條例第十條第一項、第二項，刑法第十一條前段、第四
十七條、第五十一條第五款，判決如主文。
中　　華　　民　　國　　94　　年　　10　　月　　26　　日
                  刑事第一庭  法　官  蔡廷宜
上列正本證明與原本無異。
如有刑事訴訟法第四百五十五條之十所定得提起上訴之情事，且
不服本判決，應於判決送達之日起十日內，向本院提出上訴狀。
中　　華　　民　　國　　94　　年　　10　　月　　26　　日
                              書記官  蕭琪男
附記本判決論罪之法條全文
毒品危害防制條例第十條
施用第一級毒品者，處六月以上五年以下有期徒刑。
施用第二級毒品者，處三年以下有期徒刑。
